臺灣彰化地方法院刑事判決
111年度易字第285號
公  訴  人  臺灣彰化地方檢察署檢察官
被      告  李政洋




上列被告因竊盜案件，經檢察官提起公訴（111年度偵字第2631
號），本院判決如下：
    主    文
李政洋犯竊盜罪，累犯，處有期徒刑肆月，如易科罰金，以新臺
幣壹仟元折算壹日。
未扣案之犯罪所得如附表所示之物均沒收，於全部或一部不能沒
收或不宜執行沒收時，追徵其價額。
    犯罪事實
一、李政洋曾因竊盜等案件，經臺灣新竹地方法院以107年度易
    字第530號判決各判處有期徒刑3月（1次）、2月（5次）等
    、定應執行刑有期徒刑11月確定，於民國（下同）109年4月
    15縮短刑期期滿為徒刑執行完畢。其竟仍不知悔改，意圖為
    自己不法所有，復基於竊盜之犯意，於110年10月5日15時27
    分許，在彰化縣○○市○○街000巷00號旁興建中建物3樓，徒手
    竊取李東俊之黑色長夾及其內現金新臺幣4,000元、彰化銀
    行金融卡、身分證、健保卡以及SAMSUNG廠牌A52型號手機等
    財物，得手後由不知情之林竣賢駕駛車牌號碼00-0000號自
    小客車搭載離開，手機及金融卡、身分證、健保卡隨地丟棄
    ，現金花用殆盡。嗣李東俊發覺財物失竊，訴警循線查悉上
    情。
二、案經李東俊訴請彰化縣警察局員林分局報告臺灣彰化地方檢
    察署檢察官偵查後起訴。   
　　 理    由
壹、證據能力
　　本院認定事實所引用之下列各項供述及非供述證據，經檢察
    官、被告及輔佐人於本院審理時對各項證據資料等證據，就
    證據能力均未表示爭執，且迄言詞辯論終結前並未聲明異議
    ，本院審酌下列各項證據方法之作成情況，並無違法不當之
    形，且與本案具有關連性，應認以之作為證據應屬適當而均
    有證據能力。
貳、實體部分
一、上揭事實，被告李政洋於本院準備程序中及審理中均自白不
    諱，核與證人即告訴人李東俊、證人林竣賢等於警訊及偵查
    中供述情節相符，復有監視器翻拍照片數張在卷可按。綜上
    所述，本件事證明確，被告前開犯行均堪予認定，應予依法
    論科。
二、核被告李政洋所為，均係犯刑法第320條第1項之竊盜罪。
三、被告曾因竊盜等案件，經經臺灣新竹地方法院以107年度易
    字第530號判決各判處有期徒刑3月（1次）、2月（5次）等
    、定應執行刑有期徒刑11月確定，於民國（下同）108年4月
    15縮短刑期期滿覝為徒刑執行完畢，有臺灣高等法院被告前
    案紀錄表在卷可查，其受有期徒刑之執行完畢後，5年內故
    意再犯本案有期徒刑以上之罪，為累犯，而本案與前案間之
    罪質、侵害法益完全相同，依司法院釋字第775號解釋意旨
    ，足見其對刑罰反應力薄弱，兼衡其前、後案之犯罪情節均
    為侵害財產法益之竊盜案，認本案依累犯規定對被告加重其
    刑，並無其所受刑罰超過所應負擔罪責而致其人身自由因此
    遭受過苛之侵害情事，認有依刑法第47條第1項之規定加重
    其刑之必要。
四、爰審酌被告李政洋漠視法紀，恣意竊取他人財物，實不足取
    ，惟其犯後坦承犯行，態度良好，暨考量其智識程度、生活
    狀況、犯罪手段、犯罪目的、動機及竊得財物之價值等一切
    情狀，量處如主文所示之刑，並諭知易科罰金之折算標準，
    以示儆懲。
五、沒收部分：
　㈠李政洋竊取如附表所示之物，為被告犯罪所得，爰依刑法第3
    8條之1第1項、第3 項規定，於各該犯行主文項下，分別宣
    告沒收，並於全部或一部不能沒收或不宜執行沒收時，追徵
    其價　
　㈡至被告所竊得彰化金融卡、身分證、健保卡等物，固屬被告
    於各該犯行之犯罪所得，惟上開物品均已遭丟棄乙節，業經
    被告於警詢供承明確（見偵卷第36至41頁）且上開物品，或
    係供被害人等日常生活之用，具有相當之專屬性，或本身作
    為財物而言，欠缺合法交易價值或其價值低微，又前揭物品
    經註銷、掛失、重新製作後，即失其原有功能，是如對上開
    物品宣告沒收或追徵，實欠缺刑法上之重要性，爰依刑法第
    38條之2第2項規定，均不予宣告沒收或追徵　
據上論斷，應依刑事訴訟法第299條第1項前段，刑法第320條第1
項、第38條之1第1項、第3項、第47條第1項、第41條第1項前段
、刑法施行法第1條之1 第1項、判決如主文。
本案經檢察官張嘉宏提起公訴，檢察官吳皓偉到庭執行職務。
中　　華　　民　　國　　111 　年　　5 　　月　　16　　日
                  刑事第七庭        法  官  鮑慧忠
以上正本證明與原本無異。
如不服本判決應於收受判決後20日內，向本院提出上訴書狀，並
應敘述具體理由。其未敘述上訴理由者，應於上訴期間屆滿後20
日內向本院補提理由書(均須按他造當事人之人數附繕本)「切勿
逕送上級法院」。
告訴人或被害人對於判決如有不服具備理由請求檢察官上訴者，
其上訴期間之計算係以檢察官收受判決正本之日期為準。
中　　華　　民　　國　　111 　年　　5 　　月　　16　　日
                                    書記官  羅婉嘉
附表
編號 物        品        名        稱  一 側背包長夾（品牌：COACH，價值新臺幣壹萬元）  二 現金新臺幣肆仟元。  三 Samsung牌手機壹支（價值新臺幣壹萬參千元、型號A52）。 

附錄本案論罪科刑法條：
中華民國刑法第320條
意圖為自己或第三人不法之所有，而竊取他人之動產者，為竊盜
罪，處5年以下有期徒刑、拘役或50萬元以下罰金。
意圖為自己或第三人不法之利益，而竊佔他人之不動產者，依前
項之規定處斷。
前二項之未遂犯罰之。